【裁判字號】    98,裁,1096
【裁判日期】    980430
【裁判案由】    虛報進口貨物
【裁判全文】
最  高  行  政  法  院  裁  定
                                      98年度裁字第1096號
上  訴  人  佳能昕普股份有限公司
代  表  人  甲○○
訴訟代理人  陳錦隆  律師
            黃雪鳳  律師
被 上訴 人  財政部臺北關稅局
代  表  人  饒平
上列當事人間虛報進口貨物事件，上訴人對於中華民國97年12月
11日臺北高等行政法院96年度訴字第3941號判決，提起上訴，本
院裁定如下：
    主  文
上訴駁回。
上訴審訴訟費用由上訴人負擔。
    理  由
一、按對於高等行政法院判決之上訴，非以其違背法令為理由，
    不得為之，行政訴訟法第242條定有明文。依同法第243條第
    1項規定，判決不適用法規或適用不當者，為違背法令；而
    判決有同條第2項所列各款情形之一者，為當然違背法令。
    是當事人以高等行政法院判決有不適用法規或適用法規不當
    為上訴最高行政法院之理由時，其上訴狀或理由書應有具體
    之指摘，並揭示該法規之條項或其內容。如以行政訴訟法第
    243條第2項所列各款情形為理由時，其上訴狀或理由書，應
    揭示合於該條項各款之事實，如未依此項方法表明者，即難
    認為已對高等行政法院判決之違背法令有具體之指摘，其上
    訴自難認為合法。
二、本件上訴人（原名昕普科技股份有限公司）於民國91年8月5
    日委由丞美報關有限公司向被上訴人申報自泰國進口LCD
    MONITOR等貨物乙批（進口報單號碼：第CA/91/168/88228
    號)，原申報第1項貨物名稱、規格為〝CAL-COMP〞BRAND
    L17AX LCD MONITOR（EXCLUDE OF AUDIO & VIDEO），數量
    為150UNT，稅則號別為第8471.60.90.90-3號，關稅稅率0；
    第2項貨物名稱為SPARE PARTS CONTROL CARD（AFNUP07AR00
    ），數量為120UNT，稅則號別為第9032.90.90.00-8號，關
    稅稅率2%；第3項貨物名稱為SPARE PARTS CONTROL CARD（
    AFNUP07AR00），數量為40UNT，稅則號別為第9032.90.90.
    00-8號，關稅稅率2%，經電腦篩選按C2（應審免驗）通關方
    式繳稅放行在案。嗣據財政部基隆關稅局事後稽核結果，實
    到第1項貨物名稱、規格為〝CAL-COMP〞BRAND L17AX LCD
    MONITOR含COMPOSITE（影音合成）V端子及S-VIDEO端子，數
    量為150UNT；第2項貨物名稱為SPARE PARTS CONTROL CARD
    （AFNUP07AR00），數量為120UNT；第3項貨物名稱為SPARE
    PARTS CONTROL CARD（AFNUP07AR00），數量為40UNT，且其
    中實到第2項、第3項貨物CONTROL CARD（TV TUNER CARD）
    合計160UNT之150UNT部分，與實到第1項貨物150UNT，可組
    合為彩色電視機150SET，應改列稅則號別第8528.12.90.90-
    5號「其他彩色電視接收器具」，按關稅稅率14%、貨物稅稅
    率13%課徵；另該項下其餘10UNT CONTROL CARD，則按原申
    報通關，免予處分罰鍰。被上訴人核認上訴人涉有虛報進口
    貨物之規格，逃漏進口稅款之違章行為，爰依海關緝私條例
    第37條第1項規定，處上訴人所漏進口稅額2倍之罰鍰計新臺
    幣（下同）726,930元，並依同條例第44條規定，追徵所漏
    進口稅款計789,589元；另就逃漏貨物稅及營業稅部分，依
    貨物稅條例第32條第10款及加值型及非加值型營業稅法第51
    條第7款之規定，按上訴人應補徵貨物稅額388,525元及所漏
    營業稅額37,599元分別處5倍及2倍之罰鍰，各計1,942,600
    元及75,100元（均計至百元止）。上訴人不服，遂循序提起
    行政訴訟。
三、本件上訴雖以原審判決違背法令為由，其上訴理由略以：以
    系爭貨物並無RF端子可處理接受電視訊號之端子，亦未裝有
    影像放大器及涵蓋R、G、B訊號之裝置，並不該當國際商品
    統一分類制度（下稱H.S.註解）註解中文版第8528節之影像
    監視器，而須於接收自動資料處理機中央處理單元所傳送之
    訊號後，在電腦WINDOWS系統下操作始能正常顯示，且依其
    品質特性、產品規格，確實應符合H.S.註解第8471節，詎原
    審法院卻以系爭貨物含有COMPOSITE V端子及S-VIDEO端子與
    CONTROL CARD，即認系爭貨物應歸列稅則號別第8528節之影
    像監視器，顯係增加稅則所無之限制，並置「能將R、G、B
    個別輸入或能依特殊標準予以編碼」、「具有涵蓋（分離）
    R、G、B信號之解碼裝置」等要件於不顧，復未就國際商品
    統一分類制度（下稱H.S.註解）第8471節(D)所列點距、解
    析度、頻帶寬及掃瞄頻率等區分標準，何以僅指陰極射線管
    （CRT）之電腦螢幕及電視螢幕間之差異，又何以陰極射線
    管顯示器及液晶顯示器之差異僅在於顯像原理不同，且系爭
    貨物規格與上開第8471節(D)所列稅則第8528節視頻監視器
    及電視接收機之規格不符，卻應歸列稅則第8528節等項之心
    證與法律上意見，實有判決適用法規不當及不備理由之違法
    等語。上訴理由復執在原審所主張並經原判決論駁事由再事
    爭執，泛言原審所為論斷為有違誤，並增加稅則所無之限制
    ，核屬對於法令規範意旨之誤解，而未具體表明原判決合於
    不適用法規、適用法規不當、或行政訴訟法第243條第2項所
    列各款之情形，難認對該判決之如何違背法令已有具體之指
    摘。依首揭說明，應認其上訴為不合法，應予駁回。
四、依行政訴訟法第249條第1項前段、第104條、民事訴訟法第
    95條、第78條，裁定如主文。
中    華    民    國    98    年    4     月    30    日
                    最高行政法院第六庭
                        審判長法官  吳  明  鴻
                              法官  黃  本  仁
                              法官  林  茂  權
                              法官  侯  東  昇
                              法官  黃  秋  鴻
以  上  正  本  證  明  與  原  本  無  異
中    華    民    國    98    年    5     月    1     日
                              書記官  吳  玫  瑩


司法院資訊處製作；財團法人民間司法改革基金會備份。
